【裁判字號】    97,裁,1027
【裁判日期】    970131
【裁判案由】    虛報進口貨物
【裁判全文】
最  高  行  政  法  院  裁  定
                                     97年度裁字第01027號
聲  請  人  台灣泰科電子股份有限公司
代  表  人  甲○○
訴訟代理人  陳彥希  律師
            劉致慶  律師
上列聲請人因與相對人財政部臺北關稅局間虛報進口貨物事件，
對於中華民國96年3月29日本院96年度裁字第00643號裁定，聲請
再審，本院裁定如下：
    主  文
再審之聲請駁回。
再審訴訟費用由聲請人負擔。
    理  由
一、按裁定已經確定，而有行政訴訟法第273條第1項第1款規定
    ：「適用法規顯有錯誤者」之事由，依行政訴訟法第283條
    規定，固得聲請再審。惟所謂「適用法規顯有錯誤」，係指
    原裁判所適用之法規與該案應適用之現行法規相違背，或與
    解釋判例有所牴觸者而言，至於法律上見解之歧異，聲請人
    對之縱有爭執，要難謂為適用法規顯有錯誤，而據為再審之
    理由。另對於適用簡易程序之裁判提起上訴，須經本院許可
    ，且該許可以訴訟事件所涉及之法律見解具有原則性者為限
    ，行政訴訟法第235條定有明文。所謂法律見解具有原則性
    ，係指該事件所涉及之法律問題意義重大，而有加以闡釋之
    必要情形而言，如對行政命令是否牴觸法律所為之判斷；或
    就同類事件高等行政法院所表示之見解，相互牴觸，有由本
    院統一法律上意見或確認其意見之必要情形。
二、本件聲請人於民國90年9月22日委託洋基通運股份有限公司
    向相對人報運進口貨物乙批（報單號碼：第CE/90/223/
    KB346號），原申報貨物名稱為PESISTOR 00000-000RGE300
    (POLYSWITCH)，稅則第8533．21．00號，稅率FREE。經相對
    人查驗結果貨名應為POLYSW ITCH RESETTABLE FUSE，應歸
    列稅則第8536．30．00號，稅率7.5%，課徵進口稅新臺幣（
    下同）2,728元。本案實到貨物名稱與原申報不符，且與另
    案CE/90/223/KB344號、CE/90/223/KB348號等2份報單為同
    一發貨人以同一航（班）次運輸工具發送同一收貨人之進口
    快遞貨物，均及虛報貨物名稱，逃漏進口稅款，經合併核
    計進口稅為6,867元，已逾5,000元，遂認本案聲請人有化
    整為零，虛報進口貨物名稱，逃漏進口稅款之行為，乃依據
    海關緝私條例第37條第1項規定，處聲請人所漏進口稅額2倍
    之罰鍰計5,456元，並依同條例第44條規定，追徵所漏進口
    稅款2,728元，聲請人不服，提起行政訴訟，經臺北高等行
    政法院以92年度簡字第561號判決駁回，聲請人仍未甘服，
    ，提起上訴，經本院96年度裁字第643號裁定（下稱原裁定
    ）以：本件既經認定聲請人涉有虛報貨名違法漏稅情事，核
    屬違反海關緝私條例之案件，自該虛報情事發生後5年內，
    均得再為追徵或處罰，上訴意旨指摘相對人逾行為時關稅法
    第5條之1第1項6個月期限，係屬違法，原判決未予撤銷，其
    判決當然違背法令云云，顯誤解法律規定，難以此認本案所
    涉法律見解具原則性。原判決縱未對聲請人此項主張加以指
    駁，惟與判決結果無影響，且判決理由是否完備，亦不具原
    則性。另採證是否違反證據法則，有無送鑑定之必要，亦無
    原則性可言等由，而駁回聲請人之上訴。
三、聲請再審意旨略謂：聲請人於原審主張系爭貨物是否為熱敏
    電阻存有極大爭議，並提出多項鑑定報告，故上開議題涉及
    高度科技專業性，非法院憑一己主觀認知可論斷，而應將系
    爭貨物送請客觀之權威鑑定機關，詳予審查，並曾援引本院
    92年度判字第1423號、92年度判字第1568號、92年度判字第
    643號、92年度判字第54號等判決意見以證其說，實已具備
    行政訴訟法第235條所稱原則性。然原裁定竟以上開議題所
    涉及之法律見解不具原則重要性為由，裁定駁回聲請人之訴
    ，是原裁定適用法規顯有錯誤。另原審判決未敘明對於聲請
    人所提出美、日、歐盟、法、韓等國海關一致判定系爭貨物
    稅則應歸列第8533節之意見不採之理由，實為判決不備理由
    ，而聲請人提出上訴時，已有指摘；另我國海關進口貨物稅
    則既然採行國際商品統一分類制度，自應採取與世界各國相
    同（聲請再審狀誤載為不同）之見解，此一見解具有行政訴
    訟法第235條第2項所稱之原則性；原裁定未予審酌，顯有適
    用法規錯誤之再審事由等語。
四、本院查：行政法院於調查事實時，應否選任鑑定人、如何選
    任鑑定人及如何採用鑑定之結果，核屬事實審法院取捨證據
    、認定事實之職權行使，自無涉及法律見解之原則性問題。
    故聲請人謂其涉有法律見解之原則性，核屬其一己之主觀見
    解，依上開所述，自難因此而謂原裁定認其無涉及法律見解
    之原則性，有適用法規顯有錯誤情事。又原裁定既以聲請人
    之上訴不合法予以駁回，故原裁定就其原審即臺北高等行政
    法院92年度簡字第561號判決是否有理由不備情事，即無再
    予審究之必要，是聲請人以原裁定就其此部分指摘未予審酌
    ，謂有適用法規顯有錯誤情事，自不足採。從而，聲請人以
    原裁定有行政訴訟法第273條第1項第1款之適用法規顯有錯
    誤事由，聲請本件再審，為顯無再審理由，應予駁回。
五、依行政訴訟法第283條、第278條第2項、第104條、民事訴訟
    法第95條、第78條，裁定如主文。
中    華    民    國    97    年    1     月    31    日
                    最高行政法院第一庭
                        審判長法官  鄭  淑  貞
                              法官  林  茂  權
                              法官  吳  明  鴻
                              法官  鄭  小  康
                              法官  帥  嘉  寶
以  上  正  本  證  明  與  原  本  無  異
中    華    民    國    97    年    1     月    31    日
                              書記官  郭  育  玎


司法院資訊處製作；財團法人民間司法改革基金會備份。
